【裁判字號】    97,審消債更,897
【裁判日期】    970620
【裁判案由】    聲請更生程序
【裁判全文】
臺灣高雄地方法院民事裁定         97年度審消債更字第897號
聲  請  人  甲○○
上列當事人因消費者債務清理事件聲請更生，本院裁定如下：
    主  文
聲請人應於本裁定送達後十日內，補提與全體金融機構之債權人
達成還款協商合意之債務還款計畫、還款證明文件影本（如存摺
封面及內頁、匯款或轉帳證明等），及如附表所示釋明不可歸責
於己事由之證明文件影本到院。
    理  由
一、按債務人與金融機構協商成立者，不得聲請更生或清算，但
    因不可歸責於己之事由，致履行顯有重大困難者，不在此限
    ；本條例施行前，債務人依金融主管機關協調成立之中華民
    國銀行公會會員辦理消費金融案件無擔保債務協商機制與金
    融機構成立之協商，準用前項之規定，消費者債務清理條例
    第151 條第5 項、第6 項分別定有明文。又聲請更生或清算
    不合程式、不備其他要件或拒絕提出關係文件者，法院應以
    裁定駁回之，但其情形可以補正者，法院應定期間先命補正
    ，復為同條例第8 條、第46條所明定。
二、經查本件債務人向本院聲請更生，雖主張：其於消費者債務
    清理條例施行前，曾依照中華民國銀行公會會員辦理消費者
    金融案件無擔保債務協商機制與金融機構成立協商，惟其有
    不能清償債務情事等云云。然聲請人未提出其如主文所示之
    協商及釋明不可歸責於己之事由及財產收入狀況等證明文件
    到院，爰定期命補正，如逾期未補正，則駁回其聲請，特此
    裁定。
中    華    民    國    97    年    6     月    20    日
              民事第四庭    法      官   黃國川
上為正本係照原本作成。
本件不得抗告。
中    華    民    國    97    年    6     月    20    日
                            書  記  官   王美玲
附表：
1.與全體金融機構之債權人達成還款協商合意之債務還款計畫及
  還款之證明文件影本（如存摺封面及內頁、匯款或轉帳證明等
  ）
2.聲請人國稅局96、97年度綜合所得稅各類所得資料清單、扣繳
  憑單或薪資證明（如提出存摺影本，需檢附存摺封面及存摺內
  頁，內頁並應標示薪資部分）。如有其他財產如人壽保險單或
  投資型保險單，請併陳報種類及提出證明。
3.請釋明取得94年所得稅資料中臺北富邦銀行「競技」所得
   6391 元 之原因。
4.提出每月扶養曾寶美、許佩雯、許佩瑜各支出3000元證明資料
  影本。
5.提出聲請前2 年內期間之租金支出8000元證明文件影本及目前
  承租房屋之租賃契約影本。
6.請提出聲請人之配偶最近2 年內國稅局財產歸屬資料及所得稅
  資料影本。
7.每月支出生活費14000元至15000 元之明細及證明資料影本。
8.提出為台南縣將軍鄉○○段479 號、479-2 號、479-4 號、
  480-3 號、480-5 號、494 號、571地號之土地登記謄本。
9.汽車車號CW -8186行照影本。
10.其餘有不可歸責己之事由致履行顯有重大困難之相關證明文
   件（例如生病、非自願性失業等）。


司法院資訊處製作；財團法人民間司法改革基金會備份。
